臺灣高等法院民事判決
110年度簡易字第5號
原      告  A女       
訴訟代理人  王羽潔律師                      
被      告  蔡富宸即蔡欣峰

上列當事人間請求侵權行為損害賠償事件，原告提起刑事附帶民
事訴訟，經本院刑事庭裁定移送前來（109年度附民字第393號）
，本院於中華民國110年4月13日言詞辯論終結，判決如下：
    主  文
被告應給付原告新臺幣壹拾伍萬元及自民國一百零九年十月二十
一日起至清償日止，按年息百分之五計算之利息。
原告其餘之訴駁回。
訴訟費用由被告負擔十分之三，餘由原告負擔。
    事實及理由
一、原告主張：被告於民國107年10月30日凌晨3時10分許，支付
    伊服務之○○○酒店費用後，帶伊出場，並偕伊至門牌號碼臺
    北市○○區○○街00號2樓之○○○酒店B06包廂內聊天、唱歌、喝
    酒。詎被告於同日凌晨4時至4時37分許，藉與伊獨處之際，
    先以手伸入伊裙內，撫摸內褲。伊雖數度以手擋住及推開等
    方式表示拒絕，並明確表達沒提供性服務，且多次壓按包廂
    服務鈴，經訴外人即服務生○○○前來了解時，伊請○○○速找酒
    店幹部出面處理。被告竟又趁○○○離開包廂連絡之際，強壓
    伊在沙發上，以手指伸入裙子內，拉扯伊之內褲，致伊受有
    右大腿外側瘀青、前頸胸處、右外下腹、右前臂手腕內側、
    左會陰大腿交接處、右大腿內側中段紅痕等身體傷害。被告
    所為侵害行為，致伊受有身體及精神上之痛苦，自應負有賠
    償伊精神慰撫金新臺幣（下同）50萬元之責任等情。爰依民
    法第184條第1項、第195條第1項前段規定
　　，聲明請求被告應如數給付精神慰撫金及自起訴狀繕本送達
    翌日起算之法定遲延利息。
二、被告則以：伊並未為侵害原告之行為等語，資為抗辯。答辯
    聲明：駁回原告之訴。
三、查，被告於107年10月29日晚上，先前往○○○酒店飲酒消費，
    並將原告帶出場，再於同年月30日凌晨一同前往○○○酒店B06
    包廂消費。原告於凌晨4時38分許獨自離開○○○酒店，為兩造
    所不爭執（見本院卷第41頁），且有證人即○○○酒店行政人
    員○○○偵訊筆錄、證人○○○偵訊筆錄、照片等件可資佐據（見
    本院卷第147、115、125頁），堪認為真實。
四、原告主張：被告對其強制性交未遂，應賠償精神慰撫金乙節
　　，為被告否認，並以前詞置辯，經查：
（一）原告於告訴被告妨害性自主刑事案件（臺灣臺北地方法院
      108年度侵訴字第47號、本院109年度侵上訴字第253號）
      之警、偵訊中，就被告侵害行為情節，陳述：其與被告至
      ○○○酒店的包廂，被告一開始有先找一個小姐進來喝酒，
      後來又換另一個小姐，不知為何後來小姐都離開，只剩其
      與被告在包廂內，被告突然壓到其身上，將手伸至內褲內
      觸及下體，經其極力反抗，但推不開，乃按遙控器之服務
      鈴數次，○○○進來後，被告說沒事，○○○方出包廂，被告又
      壓在其身上，其再次按服務鈴，待○○○復進入包廂，其始
      跑出包廂等語（見本院卷第51、85頁）。核與證人○○○證
      述，其在原告按了第四次服務鈴時，有看到被告撲到原告
      身上，覺得被告似要侵犯原告，原告看起來不願意，並想
      掙脫，當時係看到兩造坐在沙發上，被告已經翻身過去，
      將兩隻手搭在原告的雙肩上，是面對原告的臉。其甫進去
      包廂，原告就趕快推開被告，並氣呼呼地正要離場，感覺
      心情很不好，臉色很難看等語（見本院卷第117、119頁）
      ；證人○○○證稱，當日原告回至○○○酒店就向其訴說被被告
      帶出場去別間酒店，並在包廂內對原告毛手毛腳等語情節
      相符，有各該原告、證人之刑事警、偵訊筆錄可稽（見本
      院卷第51、85、117、119、147、149頁）。並有兩造共同
      至○○○酒店，嗣原告獨自走出包廂之照片及原告因遭被告
      暴力侵犯，右大腿外側瘀青、前頸胸處、右外下腹、右前
      臂手腕內側、左會陰大腿交接處、右大腿內側中段紅痕受
      有傷害，所著內褲亦破損，有驗傷診斷書、照片等可資佐
      證（見本院卷第61至63、125、133頁）。可見被告未經原
      告同意，以暴力方式強制原告性交未完成。再者，被告在
      事後曾以通訊軟體與原告聯絡，表明「有喝比較多有失態
      的地方跟你說聲抱歉」、「所以你們想好數目了嗎？」、
      「果然有高人指點」等語，有通訊紀錄附卷（見本院卷第
      135、139、143頁），益見被告明知為不法侵害行為，欲
      與原告私下和解消弭，但又不願為原告任意索求。依民法
      第184條第1項前段規定，因故意或過失，不法侵害他人之
      權利者，應負損害賠償任。被告既不法侵害原告身體權，
      原告主張被告應負損害賠償責任乙情，應屬有據。
（二）被告雖以其搭原告雙肩，係因雙方在玩吹牛遊戲，輸的要
      喝酒，原告如果輸了，要當其女友，當時原告輸了，卻說
      有男友，所以其搭原告的肩要親她云云置辯。惟被告所述
　　　，不僅未能說明原告同意與被告間有親密行為，反足證原
      告當時托詞拒絕被告之侵犯，被告卻不顧原告意願，強搭
      雙肩親吻之情，所辯顯不足採。被告又以原告曾返家，否
      認原告受傷及內褲破損與其行為有關云云，然被告之強制
      行為，業經原告及證人○○○證述明確。且原告驗傷時間為1
      07年10月30日6時40分，距事發時間僅約2小時，有驗傷診
      斷書足按（見本院卷第61頁）。在返家前尚至○○○酒店向○
      ○○投訴經過，亦經○○○證稱綦詳。益證原告之驗傷與受侵
      害兩事更形密接，並無足夠時間偽造傷情。被告復未就原
      告可能刻意製造該等傷勢及衣物破損，舉證以明。是項抗
      辯，要未足取。
（三）按不法侵害他人之身體而情節重大者，被害人雖非財產上
      之損害，亦得請求賠償相當之金額，民法第195條第1項定
      有明文。本件被告既不法侵害原告致受有傷害，原告之身
      體及精神自同時受有損害，可堪認定。本院審酌原告大學
      畢業，目前在家休養，且遭被告強制性交未遂，身心應嚴
      重受創；被告係國中畢業，在工廠工作，每月薪資約3萬
      餘元，均經兩造於審理中陳述甚明，並有本院調閱兩造所
      得申報及財產歸屬資料、刑事審理卷宗附卷足資參佐，有
      關兩造經濟狀況、社會地位、損害程度及其精神受損時間
      等一切情狀，認原告向被告請求50萬元尚屬過高，本院認
      應以30萬元較為相當。逾此部分之請求，尚屬無據，不應
      准許。
五、依犯罪被害人保護法請求補償之人，因犯罪行為被害已受有
    損害賠償給付，應自犯罪被害補償金中減除之，同法第11條
    定有明文。原告就其受被告性侵害未遂為由，向臺灣臺北地
    方檢察署犯罪被害人補償審議委員會申請精神慰撫金之補償
    金15萬元，有該審議委員會決定書在卷（見本院卷第291頁
    ）。原告自陳該聲請案件已確定，並收到款項，且就本院審
    酌原告之損害賠償金額時，扣除該部分金額，並無意見等語
    （見本院卷第298頁）。是原告請求之金額應扣除該補償金
    額後為15萬元（000000－000000=150000），始屬適法。
六、綜據上述，原告依民法第184條第1項前段、第195條第1項規
    定，聲明請求被告應給付原告15萬元及自起訴狀繕本送達翌
    日之109年10月21日（本院109年度附民字第393號卷第31頁
    ）起算之法定遲延利息，洵屬正當，應予准許。逾此範圍外
    之請求尚屬無據，自應予以駁回。
七、本件為判決基礎之法律關係已臻明確，兩造其餘之攻擊防禦
    方法核與判決結果不生影響，毋庸一一論列，併此敘明。
八、結論：原告之訴為一部有理由、一部無理由，依民事訴訟法
    第79條，判決如主文。
中　　華　　民　　國　　110 　年　　4 　　月　　27　　日
                  民事第八庭    
                      審判長法  官  陳邦豪
                            法  官  胡芷瑜 
                            法  官  古振暉
正本係照原本作成。
本件正本關於被隱蔽人之身分資料係依性侵害犯罪防治法第12條
第2項之規定隱蔽之。
不得上訴。
中　　華　　民　　國　　110 　年　　4 　　月　　28　　日
　　　　　　　　　　　　　
　　　　　　　　　　　　　  書記官  廖逸柔